臺灣臺北地方法院刑事判決　　　　　　　95年度易字第2869號
　　公　訴　人　臺灣臺北地方法院檢察署檢察官
　　被　　　告　丙○○
上開被告因強制等案件，經檢察官聲請以簡易判決處刑（九十五
年度偵字第二一二五八號），本院認不宜以簡易判決處刑，改依
通常程序審理，因被告於本院準備程序中就被訴事實為有罪之陳
述，經本院合議庭裁定改進行簡式審判程序，本院判決如下：
    主  文
丙○○對於公務員依法執行職務時，施脅迫，處拘役拾日，如
易科罰金，以新臺幣壹仟元折算壹日；又以強暴妨害人行使權利
，處拘役貳拾日，如易科罰金，以新臺幣壹仟元折算壹日。應執
行拘役肆拾日，如易科罰金，以新臺幣壹仟元折算壹日。
    事  實
一、丙○○於民國九十五年八月二十一日下午二時三十分許，前
    往位於臺北縣新店市○○街二號二樓之臺北縣新店市戶政事
    務所辦理戶籍登記事務，因與承辦人員甲○○就辦理戶籍登
    記事務發生爭執，竟基於妨害公務施脅迫之犯意，當場向甲○○稱：「你給我出來，我們下樓單挑！」、「你在怕什麼
    ？你是穿裙子的喔？不敢出來等」等語。嗣於當日下午六時
    三十分許，丙○○接獲臺北縣新店市戶政事務所主任乙○○
    之通知而再次前往臺北縣新店市戶政事務所欲處理上開戶籍
    登記事務爭執之申訴事件，因乙○○以丙○○身染酒氣而請
    丙○○先返回住處下次再來，丙○○復另行起意基於妨害他
    人行使權利之接續犯意，於乙○○欲步出臺北縣新店市戶政
    事務所而非依法執行職務之際，以肩膀衝撞之強暴方式妨害
    乙○○行使自由離去之權利，待乙○○報警後而與丙○○一
    同前往臺北縣警察局新店分局時，丙○○復承前犯意，接續
    以相同之方式妨害乙○○行使自由離去之權利。
二、案經甲○○、乙○○訴請臺北縣警察局新店分局報請臺灣臺
    北地方法院檢察署檢察官偵查起訴。
    理  由
一、上開犯罪事實，業據被告丙○○於偵查及本院審理中坦白承
    認，核與證人甲○○、乙○○、李婌玲證述情節大致相符，
    被告自白與事實相符，本件事證業已明確，被告犯行均堪以
    認定。
二、核被告所為，係犯刑法第一百三十五條第一項之妨害公務罪
    （起訴書誤繕為刑法第三百零五條之恐嚇罪）及刑法第三百
    零四條第一項之強制罪。被告於九十五年八月二十一日下午
    六時三十分許接續在臺北縣新店市戶政事務所出口處及臺北
    縣警察局新店分局妨害證人乙○○行使自由離去權利之行為
    ，時間緊接，行為無從分割，屬接續犯而應包括論以一罪。
    被告所犯上開二罪，犯意各別，行為不同，應分論併罰。爰
    審酌被告於偵查及本院審理中均坦白承認犯行，且事後亦曾
    向證人甲○○、乙○○道歉而獲得證人甲○○、乙○○之諒
    解並同意給予被告職權不起訴及緩起訴處分之機會，被告犯
    後態度良好，另參以犯罪動機、犯罪手段等情狀，分別量處
    及定應執行刑如主文所示，並諭知易科罰金之折算標準。
據上論斷，應依刑事訴訟法第四百五十二條、第二百七十三條之
一第一項、第二百九十九條第一項前段，刑法第一百三十五條第
一項、第三百零四條第一項、第四十一條第一項前段、第五十一
條第六款，刑法施行法第一條之一，判決如主文。
本案經檢察官陳韻如到庭執行職務
中　　華　　民　　國　　96　　年　　1 　　月　　26　　日
                        臺灣臺北地方法院刑事第八庭
                            法  官  唐于智
上正本證明與原本無異。
如不服本判決，應於判決送達後10日內，向本院提出上訴狀。
                            書記官  李玟郁
中　　華　　民　　國　　96　　年　　1 　　月　　26　　日
附錄本案論罪法條
刑法第304條第1項
以強暴、脅迫使人行無義務之事或妨害人行使權利者，處3 年以
下有期徒刑、拘役或300元以下罰金。
刑法第135條第1項
對於公務員依法執行職務時，施強暴脅迫者，處3 年以下有期徒
刑、拘役或300 元以下罰金。
